臺灣臺中地方法院刑事判決　　　　　　 96年度訴緝字第303號
公　訴　人　臺灣臺中地方法院檢察署檢察官
被　　　告　甲○○
指定辯護人　徐湘生律師
上列被告因加重強盜案件，經檢察官提起公訴（95年度偵字第24
456號），本院判決如下：
    主    文
甲○○意圖為自己不法之所有，結夥三人以上，以強暴、脅迫至
使不能抗拒，而使他人交付其物，處有期徒刑柒年貳月。
    犯罪事實
一、甲○○、詹忠山（另經本院以95年度訴字第3441號判處有期
    徒刑7年4月，尚未確定；本院95年度訴字第3441號案件，下
    稱另案）仍不知警惕，與陳雅玲（經本院以另案判處有期徒
    刑7年，尚未確定）、游智偉（綽號偉古）、江明達（綽號
    達古）、黃建業（上3人經本院以另案判處有期徒刑7年2月
    ，尚未確定）及另4名真實姓名年籍均不詳之成年男子共同
    意圖為自己不法之所有，而基於以假賭博真詐賭之方式以詐
    取他人財物之犯意聯絡，於95年2月19日晚間，由陳雅玲以
    游智偉生日為藉口，將其前於94年10月間、在設於臺中縣豐
    原市○○路上之「憶山KTV」工作時所結識之客人乙○○約
    至設於同市「好樂迪KTV」內飲酒取樂，乙○○不疑有他，
    依約於當日晚間8時30分許，偕同陳雅玲、游智偉、及不知
    情之游智偉之女友藍葦純、吳俊吉（另經檢察官為不起訴處
    分確定）暨吳俊吉之女友劉懿萱共同至該「好樂迪KTV」之
    第406號包廂內飲酒、唱歌。席間，游智偉依計將詹忠山先
    前所交付之白色不明粉末加入乙○○所飲用之酒類飲料中，
    乙○○因該粉末及酒精之交互影響，精神漸有不濟，陳雅玲
    、游智偉見此，即由游智偉駕駛車號9E—8621號自用小客車
    搭載乙○○、陳雅玲、蘭葦純、吳俊吉、劉懿萱至其等先前
    所備妥、位於臺中縣豐原市○○路26之7號2樓之賭場。抵達
    後，游智偉交付新臺幣（下同）1,000元予吳俊吉、劉懿萱
    以為計程車資，而將吳俊吉、劉懿萱先行支開，嗣再與陳雅
    玲共同偕同乙○○登上設於該處2樓之賭場，由陳雅玲坐於
    乙○○之旁，游智偉則與乙○○合夥之方式，與已在此等候
    多時之詹忠山、江明達、甲○○、黃建業等人對賭，至前揭
    另4名真實姓名年籍均不詳之成年男子則在旁伺機接應。殆
    至翌日凌晨1、2時許，乙○○因遭詹忠山等人以調換牌，及
    游智偉充為內應配合之下，合計與游智偉共同賭輸予詹忠山
    等人7,000,000元，詹忠山、江明達旋以此為由，取出本票
    數紙，要求乙○○、游智偉分別簽立面額各計為3,500,000
    元之本票交予其等收執，游智偉隨即假意應允而簽立如數之
    本票，以藉此訛使乙○○跟隨辦理，惟乙○○堅持不依，詎
    詹忠山、游智偉、江明達、甲○○、黃建業、陳雅玲及另4
    名真實姓名年籍均不詳之成年男子見此，不知及時罷手，為
    圖順利取得乙○○所簽立面額合計3,500,000元之本票等，
    竟共同變更詐欺取財之犯意聯絡為結夥三人以上強盜之犯意
    聯絡，而推由詹忠山及上開另4名真實姓名年籍均不詳之成
    年男子徒手毆擊乙○○之臉、臀部等處，使乙○○因此受有
    兩側眼瞼瘀傷各44公分、臀部挫傷等傷害，黃建業並在旁
    向乙○○恫嚇稱：若你不簽得話，陳雅玲、游智偉及你都不
    要想離開現場等語，而共同以此強暴、脅迫之方式，致使乙
    ○○因此而不能抗拒，依令簽立本票，惟江明達等人認乙○
    ○字跡過於潦草，遂將該等本票撕掉，再強行逼令乙○○重
    簽票號分別為WG00000000號、WG00000000號、WG00000000號
    ，發票日均為95年5月20日、到期日均為95年2月20日，面額
    分別為1,100,000元、1,100,000元、1,300,000元之本票各1
    紙（下稱本案本票），且連同借據1紙交予江明達等人，江
    明達嗣並逕取乙○○之證件核對上開本票上所填載乙○○之
    身分資料等有無錯誤。而陳雅玲則於乙○○重簽本票期間，
    復不斷在旁提醒乙○○要好好寫等語。嗣江明達等人確認乙
    ○○所簽本票、借據無誤後，始推由游智偉、陳雅玲駕駛上
    開自用小客車將乙○○載返「好樂迪KTV」附近停車場取車
    。上開本案本票、借據嗣由游智偉交予黃建業委託林昌整代
    為討債，林昌整則再委託羅文雄（另因違反公司法，經本院
    以另案及96年度易字第1346號合併判處有期徒刑6月，如易
    科罰金，以300元折算1日，尚未確定）夥同余國彰（另經檢
    察官為不起訴處分確定）向乙○○催討。
二、案經乙○○訴由臺中縣警察局報請臺灣臺中地方法院檢察署
    檢察官偵查起訴。
    理    由
壹、程序部分：
    按被告以外之人（包括證人、鑑定人、告訴人、被害人及共
    同被告等）於審判外之陳述雖不符刑事訴訟法第159條之1至
    之4等4條之規定，而經當事人於審判程序同意作為證據，法
    院審酌該言詞陳述或書面陳述作成時之情況，認為適當者，
    亦得為證據；當事人、代理人或辯護人於法院調查證據時，
    知有刑事訴訟法第159條第1項不得為證據之情形，而未於言
    詞辯論終結前聲明異議者，視為有前項之同意，同法第159
    條之5定有明文。立法意旨在於傳聞證據未經當事人之反對
    詰問予以核實，原則上先予排除。惟若當事人已放棄反對詰
    問權，於審判程序中表明同意該等傳聞證據可作為證據；或
    於言詞辯論終結前未聲明異議，基於尊重當事人對傳聞證據
    之處分權，及證據資料愈豐富，愈有助於真實發見之理念，
    且強化言詞辯論主義，使訴訟程序得以順暢進行，上開傳聞
    證據亦均具有證據能力。本件公訴人、被告及指定辯護人於
    本院表示對於證人吳俊吉、劉懿宣於警詢，證人乙○○、羅
    文雄於警偵訊中證詞，及證人即共犯游智偉、陳雅玲、黃建
    業、詹忠山於警偵訊時所為供證內容，暨本件警卷所附行政
    院衛生署豐原醫院95年2月20日診斷證明書（乙○○）等於
    審判外之言詞、書面陳述之證據能力不爭執（見本院卷第35
    頁至41頁、第84頁至93頁）；且依本案卷證所示，上開審判
    外之言詞或書面陳述，其等作成之狀態，並無違背其等個人
    意思而為陳述，或其他違法取供之情形，並公訴人、被告及
    指定辯護人亦不爭執其等之證據能力及真實性，有如前述，
    足認並無顯不可信之情況，是上開審判外之言詞、書面陳述
    ，自具有證據能力。
貳、實體部分：
一、上開事實訊據被告甲○○於本院審理中坦承其曾參與前揭詐
    賭謀議及其嗣曾於前揭時日至該賭場之事實不諱，惟仍矢口
    否認有何強盜取財之犯行，辯稱：強盜、打人的部分係擦槍
    走火，所以伊於事後即向其他共犯表示這筆錢伊不要，其他
    共犯打人時，伊係在樓下，並不知情云云。
二、惟查：
 1、上開犯罪事實，業據證人陳雅玲於警偵訊及本院另案審理中
    供證述綦詳（證人陳雅玲於本院另案審理中之供證，依刑事
    訴訟法第159條之1第1項規定亦有證據能力，下同），核與
    被告前揭自白不諱部分之內容相吻合，及被告於警詢中供承
    ：「（員警問：當晚有何人跟被害人陳先生一起賭博？）我
    當晚邀江明達、黃建業、詹忠山及一些綽號、真實姓名不詳
    等人已經在賭場內等被害人陳先生前來。」、「（員警問：
    陳先生輸掉七百萬元後是由何人叫被害人簽下本票，共幾張
    ？）‧‧‧由江明達及詹忠山二人威脅陳先生簽下3張本票
    。」、「（員警問：當時是何人要求被害人簽押本票？及毆
    打被害人？）由江明達及詹忠山等人要求被害人簽本票，當
    時被害人說這只是隨意玩玩，沒輸那麼多錢所以不願意簽下
    本票，現場有很多人毆打被害人‧‧‧」、「（員警問：你
    在現場有無看見何人取走身上〈指證人乙○○〉之現金3,00
    0元及身分證及一些證件？）我當時只看見江明達有拿證件
    核對本票上之資料‧‧‧」，被告於95年11月7日偵訊中作
    證時稱（被告雖以證人身分陳述，然其於作證前已知其所述
    內容，將與其涉犯本案之部分有關，卻仍未行使拒絕證言權
    ，有偵訊筆錄可查，是其為證人時之所述內容，自得用以為
    其涉犯本案部分之證據）：「（檢察官問：就本件乙○○的
    案件，江明達、黃建業是否有涉案，他們做些什麼行為？）
    他們都有涉案，江明達、黃建業先在賭場裡面充當賭客，‧
    ‧‧簽本票得事是詹忠山、江明達處理的。‧‧‧乙○○簽
    本票時，黃建業也有上去看‧‧‧」，被告於本院羈押訊問
    時自承：「（本院問：對於檢察官移送之內容有何意見？）
    ‧‧‧詹忠山會教游智偉如何下藥，下藥後，被害人會變遲
    鈍，被害人會認為自己賭博輸錢，後來被害人就會知道輸錢
    ，就會簽立本票，95年2月19日被害人乙○○是陳雅玲找來
    的，就是我們選定的對象‧‧‧游智偉會和陳雅玲帶乙○○
    先去KTV喝酒，在喝酒時游智偉會找機會下藥，等對方有反
    應時候，就帶到賭場來，我和詹忠山就在賭場，黃建業、綽
    號『達古』（指共犯江明達，下同）之人在場，‧‧‧游智
    偉邀乙○○合股賭博，結果他們二人就輸很多錢，後來游智
    偉和乙○○每人簽立3,500,000元本票，‧‧‧原本乙○○
    不簽，當時是由詹忠山和『達古』要求乙○○簽立本票，‧
    ‧‧乙○○有受傷，當時4、5個人，有的在拉，有的在打，
    ‧‧‧後來乙○○有簽3張本票，我有看到『達古』看乙○
    ○的身分證號碼‧‧‧」、「（本院問：既然是下藥詐賭、
    為何有拉扯、毆打、要求簽立本票之情形？）因為乙○○不
    簽本票。」、被告於本院接押訊問時供承：「（本院問：對
    檢察官起訴事實有何意見？）事實經過沒有意見，我都承認
    。我有設局讓乙○○賭博輸錢，然後再叫他簽總共3,500,00
    0元的本票3張，賭博的時候我有在場，在場人員有我、詹忠
    山、游智偉、黃建業、江明達、陳雅玲、被害人乙○○，陳
    雅玲是與乙○○一起來的。詹忠山是後來來的，但是開始賭
    博的時候他就在場看了‧‧‧詹忠山是把藥拿給游智偉，KT
    V我沒有去，我們本來的計畫是把被害人帶去KTV，由游智偉
    負責趁被害人不注意時，將藥物放在被害人的飲料內給被害
    人喝，再把被害人帶去豐東路的賭場內，當天也是這樣做‧
    ‧‧當天賭博時，除了陳雅玲外，我剛剛所述在場的人都有
    下場去賭博，當時實際上的詐賭方式是黃建業、詹忠山二人
    趁乙○○不注意時，偷換麻將的牌子，因為我有看到。被害
    人輸了3,000,000元餘，江明達、詹忠山就拿出本票叫乙○
    ○寫，乙○○一開始不要寫，‧‧‧之後看到乙○○眼角有
    受傷的痕跡，乙○○後來簽，但是亂簽，江明達後來又從樓
    下把票拿到樓上叫乙○○重簽，共簽2次，共3張本票‧‧‧
    游智偉那天假裝輸。賭博的場地是我找的，我帶詹忠山、黃
    建業、江明達先去那裡整理一下‧‧‧我確定詹忠山有在現
    場‧‧‧」等情相合，及證人乙○○於警偵訊及本院另案審
    理時中證述如何受證人陳雅玲邀約參與證人游智偉之生日飲
    宴，並轉往上開賭場後，在該賭場內遭人毆打、脅令強簽本
    票；及其嗣又如何遭證人羅文雄催討該等票款等經過情節，
    及證人吳俊吉、劉懿宣於警詢中證述如何與證人游智偉、乙
    ○○及案外人藍葦純在「好樂迪KTV」內飲酒、唱歌後，再
    轉往上開賭場等經過情節，暨證人黃建業於警偵訊及本院另
    案審理中（證人黃建業於本院另案審理中之供證，依刑事訴
    訟法第159條之1第1項規定亦有證據能力，下同）供證如何
    將前揭借據、本案本票交予案外人林昌整討債，並因此簽立
    委託書1紙予案外人林昌整收執等經過情節，暨證人羅文雄
    於警偵訊中及本院另案審理中（證人羅文雄於本院另案審理
    中之供證，依刑事訴訟法第159條之1第1項規定亦有證據能
    力，下同）證述如何受案外人林昌整委託向證人乙○○催討
    上開票款等經過情節相符，及證人游智偉於警詢時供證：「
    （員警問：你在〈應為載之誤〉乙○○至賭場後，現場有何
    人？在作何事？現場有甲○○、詹忠山‧‧‧、及江明達，
    還有5、6人我不認識的人‧‧」、「（員警問：當初是由誰
    跟乙○○一起賭博？是玩何種賭具？）是由甲○○、詹忠山
    、‧‧‧、及江明達和我跟乙○○一起賭博玩麻將推筒。」
    、證人游智偉於偵訊中供證：「（檢察官問：請說明95年2
    月19日強盜乙○○之經過？）是95年2月19日的中午甲○○
    打電話找我，他叫我晚上去KTV訂包廂，陳雅玲會帶乙○○
    過來，以為我慶生為藉口，‧‧‧晚上7點多至KTV，現場的
    有我、我女朋友藍葦純、陳雅玲、乙○○、及陳雅玲的男性
    朋友（指吳俊吉）及該名朋友的女朋友（指劉懿宣），我就
    按照計畫將粉末加入乙○○的高梁酒內，他後來就醉了，我
    們就帶乙○○去甲○○開設的賭場‧‧‧乙○○賭輸了3,50
    0, 000元，那天有詹忠山、甲○○、‧‧‧、我、江明達、
    乙○○及5、6個我不認識的人參與賭博，在場的他們都知道
    那天的目標是乙○○。」等情；及證人黃建業於偵訊中供證
    ：「（檢察官問：為何你會持有被害人乙○○簽發的本票？
    ）是游智偉拿給我的。」、「（檢察官問：當天賭博時是否
    有見到江明達在場？）有。」等情；暨證人詹忠山於警詢中
    指認犯罪地點即賭場係在臺中縣豐原市○○路26之7號2樓等
    情，及證人詹忠山於偵訊中供證：「（檢察官問：白色粉末
    是何人提供？）是我去買的‧‧‧」、「（檢察官問：何人
    毆打乙○○？）甲○○的朋友，我不認識，我看到就有5、6
    人在場，現場很混亂。」等情相吻合，此外，復有行政院衛
    生署豐原醫院95年2月20日診斷證明書（乙○○）1份在卷可
    憑，及前揭證人乙○○所書立之借據、本案本票及證人黃建
    業所書立交予案外人林昌整向證人乙○○討債所用之委託書
    1紙（上開借據、本案本票、委託書之原本，嗣由案外人林
    昌整委託案外人柯錡呈交由臺灣臺中地方法院檢察署檢察官
    予以查扣）等扣案可稽，堪認堪認前揭證人等證述及被告之
    自白部分，確與事實相符，應可採信，並足資為被告論罪科
    刑之依據。
 2、至被告雖以前詞置辯，然犯罪行為不一，各有其特殊性，此
    項特殊事實，僅參與犯罪之人所得體驗，即學說上所稱行為
    之秘密性。且結夥3人以上強盜，危害人身、財產安全，及
    社會秩序甚鉅，犯行重大，政府嚴懲不赦，參與者衡無輕易
    向第三人洩漏案情，以增為警查獲風險之可能。查本案證人
    乙○○經人設局詐賭後，因不願簽立票據付款，即遭人在上
    開賭場內予以毆打、脅令強簽本票等情，已如前述，乃本案
    犯罪之特殊事實，非參與者顯難輕易得知，而能娓娓細敘。
    而經核被告前揭於警偵訊及本院羈押、接押訊問時之供證內
    容，對此項特殊事實，均能詳盡予以供承，設若其確未在場
    參與本案，當不致如此清楚，且能與證人陳雅玲、乙○○、
    游智偉、詹忠山為一致之陳述，足見其於毆打、脅令證人乙
    ○○簽發本案本票時確實在場，且與其他共犯等人就本案有
    所謀議、並分工實施，是其辯稱毆打、逼迫證人乙○○簽發
    本案本票時，伊係在樓下，並不知情云云，要非事實，自不
    可信。
 3、綜上所述，本案事證明確，被告犯行洵堪認定。
三、按本票為設權證券，其權利之發生必須作成證券；本票亦屬
    有價證券，其權利之行使或處分必須占有該證券。是本票權
    利之發生、行使及處分既與證券之作成或占有具有不可分離
    之關係，自亦具有「物」之性質，而得為竊盜罪（刑法第32
    0條第1項）、詐欺取財罪（刑法第339條第1項）、強盜取財
    罪（刑法第328條第1項）或恐嚇取財罪（刑法第346條第1項
    ）等犯罪之客體，非僅單純之權利或財產上之利益（最高法
    院89年度台上字第3724號判決要旨可資參照）。又本案本票
    之發票日均為95年5月20日、到期日則均為95年2月20日，雖
    到期日均係在發票日前。然票據雖為文義證券，但亦為流通
    證券，惟依票據有效解釋原則，該本票法定絕對應記載之事
    項既無欠缺，即不得認為無效，而到期日為相對的應記載事
    項，如為不可能之日期，似可認係到期日之欠缺，解釋上應
    視為無記載（即視為見票即付）（臺灣高等法院暨所屬法院
    70 年度法律座談會民事類第42號研討結論及司法院70年9月
    4日70廳民一字第0649號函覆意見可資參照），故本案本票
    仍為有效票據，應無疑義。是被告與共犯詹忠山、游智偉、
    江明達、黃建業、陳雅玲及另4名真實姓名年籍均不詳之成
    年男子間，原基於詐欺取財之犯意聯絡，而共同設局向證人
    乙○○詐賭，並訛騙證人乙○○簽立前揭本票、借據等，然
    因證人乙○○不從，被告及其等前述共犯等人為圖順利取得
    該等本票，即共同變更詐欺取財之犯意為結夥三人以上強盜
    之犯意，而推由共犯詹忠山夥同上開4名真實姓名年籍均不
    詳之成年男子以徒手毆擊證人乙○○臉、臀部等處，使證人
    乙○○因此受有受有兩側眼瞼瘀傷各44公分、臀部挫傷等
    傷害，共犯黃建業並在旁向證人乙○○恫嚇稱：若你不簽得
    話，陳雅玲、游智偉及你都不要想離開現場等語，而共同以
    此強暴、脅迫之方式，致使證人乙○○因此而不能抗拒，依
    其等之令簽交予前揭借據及屬有效票據之本案本票等得逞，
    核其所為係犯強盜既遂而有刑法第321條第1項第4款之情形
    ，應論以同法第330條第1項結夥三人以上強盜既遂罪。被告
    先前所為之詐賭行為（無賭博之真意，應不構成賭博罪），
    係強盜行為之一部，應不另論罪（最高法院87年度台上字第
    4008號著有判決要旨可資參照）。被告於強盜行為過程中，
    因推由共犯詹忠山及另4名真實姓名年籍均不詳之成年男子
    毆打證人乙○○之臉、臀部等處，使證人乙○○因此受有兩
    側眼瞼瘀傷各44公分、臀部挫傷等傷害，乃施強暴之當然
    結果，因不另論傷害罪（最高法院91年度台上字第1441號判
    決要旨可資參照）。被告與詹忠山、游智偉、江明達、黃建
    業、陳雅玲及另4名真實姓名年籍均不詳之成年男子間，就
    上開犯行，有犯意聯絡，行為分擔，均為共同正犯。又被告
    行為後，刑法業於94年1月7日修正，於同年2月2日公佈，於
    95年7月1日施行。修正後刑法第2條第1項明文：「行為後法
    律有變更者，適用行為時之法律。但行為後之法律有利於行
    為人者，適用最有利於行為人之法律。」改採「從舊從輕」
    主義，係規範行為後法律變更所衍生新舊法律比較適用之準
    據法，以適用最有利於行為人之法律為原則。據此，法院裁
    判時已在新法施行之後，雖新舊法之內容有所修正，但對行
    為人倘無有利或不利之情形者（例如僅修正法律用語，新舊
    法法定仍屬相同），即無適用上開規定為新舊法比較之問題
    。查，刑法第28條原規定：「二人以上共同『實施』犯罪之
    行為者，皆為共同正犯。」亦於上述時間同時修正為：「二
    人以上共同『實行』犯罪之行為者，皆為共同正犯。」將舊
    法之「實施」修正為「實行」。原「實施」之概念，包含陰
    謀、預備、著手及實行等階段之行為，修僅共同實行犯罪行
    為始成立共同正犯。是新法共同正犯之範圍縮小，排除陰謀
    犯、預備犯之共同正犯。新舊法共同正犯之規定固有修正。
    但對本件被告與共犯詹忠山、游智偉、江明達、黃建業、陳
    雅玲及另4名真實姓名年籍均不詳之成年男子係基於犯意聯
    絡，共同實行結夥三人以上強盜犯行而言，不論新法、舊法
    ，均構成共同正犯，上述刑法第28條之修正內容，對於被告
    並無「有利或不利」之影響，依前述說明，自無適用修正後
    刑法第2條第1項之規定為比較新舊法適用之必要（最高法院
    95年度台上字第5669號判決理由參照），本件爰逕行適用修
    正後刑法第28條之規定論處（最高法院95年11月7日95年度
    第21次刑事庭會議決議意旨參照）。爰審酌被告正值壯年，
    不思以合法途徑獲取財富，而藉以設局詐賭獲利之心態已屬
    可議，嗣見證人乙○○未受騙而簽立本票，竟與前揭共犯等
    人共同躍升犯意，而對證人乙○○施以強盜，以迫令其簽交
    前揭借據、本案本票等，造成證人乙○○精神驚嚇，並使其
    生活平增困擾，惟念其犯罪後坦承大部分之犯行，態度尚可
    ，且已與證人乙○○以200,000元達成調解，並已依約履行
    完畢，有本院調解結果報告書等在卷可稽，相當程度減少證
    人乙○○所受之損害，及其犯罪之手段、前述共犯等人經本
    院論罪科刑之刑度等一切情狀，量處如主文所示之刑。又本
    件被告之犯罪時間，雖係在中華民國96年罪犯減刑條例所定
    減刑基準日即96年4月24日之前，惟被告所犯係刑法第330條
    第1項結夥三人以上強盜既遂罪，並經宣告論處有期徒刑7年
    2月，即已逾有期徒刑1年6月以上，依該條例第3條第1項第
    15款規定，尚無該條例之適用，併此指明。至公訴人雖請求
    從輕量處被告有期徒刑6年，然按被告所犯刑法第330條第1
    項結夥三人以上強盜既遂罪之法定最低本刑為有期徒刑7年
    ，公訴人上開所請遠低於該罪之法定最低本刑，顯於法不合
    ，難以採酌，併此指明。
據上論斷，應依刑事訴訟法第299條第1項前段，修正後刑法第28
條、刑法第330條第1項，判決如主文。
本案經檢察官丙○○到庭執行職務。
中　　華　　民　　國　　96　　年　　8 　　月　　24　　日
                  刑事第14庭    審判長法  官  陳  葳
                                      法  官  劉逸成
                                      法  官  林世民
上正本證明與原本無異。
如不服本判決，應於送達後10日內向本院提出上訴狀（須附繕本
），上訴於臺灣高等法院臺中分院。
                                      書記官  紀俊源
中　　華　　民　　國　　96　　年　　8 　　月　　24　　日
附錄論罪科刑法條：
中華民國刑法第330條
犯強盜罪而有第321條第1項各款情形之一者，處7年以上有期徒
刑。
前項之未遂犯罰之。
